臺灣臺北地方法院刑事判決
110年度審簡上字第123號
上  訴  人  臺灣臺北地方檢察署檢察官
被      告  陳璟璽



上列上訴人因被告妨害名譽案件，不服本院中華民國110年3月25
日110年度審簡字第429號第一審刑事簡易判決（起訴案號：109
年度偵字第26078號）提起上訴，本院管轄之第二審合議庭判決
如下：
    主      文
上訴駁回。
    事實及理由
一、本案經本院合議庭審理結果，認原審判決以被告陳璟璽所為
    係犯刑法第309條第1項之公然侮辱罪，處罰金新臺幣（下同
    ）6,000元，如易服勞役，以1,000元折算1日，核其認事用
    法均無違誤，量刑亦屬妥適，應予維持。除證據部分另補充
    增列「被告於本院準備程序中及審理時之自白（見本院審簡
    上字卷第46頁、第91頁、第93頁）」外，其餘事實、證據及
    理由均引用第一審簡易判決書之記載（如附件）。    
二、檢察官上訴意旨略以：被告酒後不思控制自己行為，於夜間
    在住處1樓大門玄關樓梯間，侮罵告訴人陳富美，行為囂張
    跋扈，使告訴人身心嚴重受創，且於原審審理之初並未坦承
    ，雖事後認罪，但未與告訴人達成和解，告訴人迄今未獲賠
    償，難認被告有悔改之心，原審判決量刑實屬過輕云云。 
三、按關於刑之量定，係實體法上賦予法院得為自由裁量之事項
    ，倘其未有逾越法律所規定之範圍，或濫用其權限，即不得
    任意指摘為違法（最高法院75年台上字第7033號判例意旨可
    資參照）。是量刑之輕重，既屬事實審法院得依職權自由裁
    量之事項，苟已斟酌刑法第57條各款所列情狀而未逾越法定
    刑度，不得遽指為違法，且在同一犯罪事實與情節，如別無
    其他加重或減輕之原因，下級審量定之刑，亦無過重或失輕
    之不當情形，則上級審法院對下級審法院之職權行使，原則
    上應予尊重，不得任意指摘為違法（最高法院85年度台上字
    第2446號判決意旨可資參照）。
四、檢察官雖執上開理由請求本院將原判決撤銷云云。惟查：
　㈠原審認被告係犯刑法第309條第1項之公然侮辱罪，罪證明確
    ；並於量刑時業已審酌被告酒後不思控制自己行為，率以言
    詞公然羞辱告訴人，所為實屬不該。復考量被告坦認犯行，
    因告訴人認被告有多次擾亂社區安寧之行為，故無和解之意
    ，二人因此未達成和解；兼衡被告自稱高中畢業之智識程度
    ，擔任業務、月收入約30,000元、須扶養78歲之母親、子女
    已成年之家庭經濟狀狀況，及告訴人社經地位與其名譽受損
    程度，暨被告犯罪動機、目的、手段、行為時所受之刺激及
    犯罪所生危害等一切情狀，而量處前揭所示之刑度，就其量
    刑輕重之準據，顯已注意適用刑法第57條之規定，於法並無
    不合，量刑亦屬妥適，難認有何裁量權濫用、違反刑事處罰
    原則之處，按上說明，本院自當予以尊重。
　㈡至上訴意旨所主張：被告酒後侮罵告訴人、未與告訴人和解
    等節，原審均已於量刑時加以審酌，是檢察官執此請求撤銷
    原審判決，改判較重刑度之論據，尚屬無據，是本件上訴為
    無理由，應予駁回。
據上論斷，應依刑事訴訟法第455條之1第1項、第3項、第368條
、第373條，判決如主文。
本案經檢察官林希鴻提起公訴，檢察官黃紋綦提起上訴，檢察官
謝雨青到庭執行職務。
中　　華　　民　　國　　110 　年　　10　　月　　26　　日
　　　　　　　　　刑事第二十二庭審判長法　官  莊書雯
　　　　　　　　　　                  法  官  廖棣儀
　　　　　　　　　                    法  官  葉詩佳
上正本證明與原本無異。
不得上訴。
                                      書記官  巫佳蒨
中　　華　　民　　國　　110 　年　　10　　月　　26　　日
附件：
臺灣臺北地方法院刑事簡易判決
110年度審簡字第429號
公  訴  人  臺灣臺北地方檢察署檢察官
被      告  陳璟璽  男　(民國00年0月0日生)
　　　　　　　　　　身分證統一編號：Z000000000號
　　　　　　　　　　住臺北市○○區○○路0段00巷0號
　　　　　　　　　　居臺北市○○區○○路0段00號2樓
上列被告因妨害名譽案件，經檢察官提起公訴（109年度偵字第2
6078號），嗣因被告自白犯罪，本院裁定以簡易判決處刑（原案
號：109年度審易字第2845號），判決如下：
    主  文
陳璟璽犯公然侮辱罪，處罰金新臺幣陸仟元，如易服勞役，以新
臺幣壹仟元折算壹日。
    事實及理由
一、犯罪事實要旨：
　　陳璟璽於民國109年7月15日晚上10時50分許，在臺北市○○區
    ○○路○段00巷0號集合公寓之1樓大門玄關樓梯間，與該集合
    公寓住戶陳富美發生爭執，陳璟璽竟基於公然侮辱之犯意，
    在上開多數人得共見聞之場合，公然接續以「幹你娘」等語
    辱罵陳富美，足以貶損陳富美之人格及社會評價。
二、證據：
  ㈠告訴人陳富美於警詢及本院準備程序時之指述。
　㈡證人陳李素珍於警詢之證述。
　㈢錄音光碟1片、警員所製作之現場錄音譯文1份、臺灣臺北地
    方檢察署109年10月13日偵訊筆錄1份。
　㈣告訴人及被告陳璟璽所提供之現場照片4張。
　㈤被告陳璟璽於本院訊問時之自白。  
三、論罪科刑：
　　核被告所為，係犯刑法第309條第1項之公然侮辱罪。爰審酌
    被告酒後不思控制自己行為，率以首揭言詞公然羞辱告訴人
    ，所為實屬不該。復考量被告於本院訊問時坦認犯行，因告
    訴人認被告有多次擾亂社區安寧之行為，故無和解之意，二
    人因此未達成和解，兼衡被告陳稱：高中畢業之最高學歷，
    擔任業務，月收入約新臺幣3萬元，須扶養78歲之母親，子
    女已成年等語之智識程度及家庭經濟狀狀況，及告訴人社經
    地位與其名譽受損程度，暨被告犯罪動機、目的、手段、行
    為時所受之刺激及犯罪所生危害等一切情狀，量處如主文所
    示之刑，並諭知易服勞役罰金之折算標準。　　　　
四、依刑事訴訟法第449條第2項、第3項，逕以簡易判決處如主
    文所示之刑。
五、如不服本判決，應於收受送達判決之日起20日內，向本院提
    起上訴（須附繕本）。
六、本件經檢察官林希鴻提起公訴、檢察官黃紋綦到庭執行職務
    。
中　　華　　民　　國　　110 　年　　3 　　月　　25　　日
                  刑事第二十庭  法　官　宋恩同
以上正本證明與原本無異。 
如不服本判決應於收受送達後20日內向本院提出上訴書狀，並應
敘述具體理由；其未敘述上訴理由者，應於上訴期間屆滿後20日
內向本院補提理由書（均須按他造當事人之人數附繕本）「切勿
逕送上級法院」。告訴人或被害人如對於本判決不服者，應具備
理由請求檢察官上訴，其上訴期間之計算係以檢察官收受判決正
本之日期為準。 
                                書記官  孫國慧　　　　　
中　　華　　民　　國　　110 　年　　3 　　月　　25　　日
附錄本案論罪科刑法條全文：
中華民國刑法第309條
公然侮辱人者，處拘役或 9 千元以下罰金。
以強暴犯前項之罪者，處 1 年以下有期徒刑、拘役或 1 萬 5千
元以下罰金。